【裁判字號】    92,易,344
【裁判日期】    920507
【裁判案由】    竊盜
【裁判全文】
臺灣板橋地方法院刑事判決                          九十二年度易字第三四四號
    公  訴  人  臺灣板橋地方法院檢察署檢察官
    被      告  甲○○
    選任辯護人  張瑞釗律師
右列被告因竊盜案件，經檢察官提起公訴（九十年度偵字第一九一一七、二二二四四
號），及移
判決如左：
    主  文
甲○○共同連續攜帶兇器毀越安全設備竊盜，處有期徒刑拾月。
油壓剪壹支沒收。
    事  實
一、甲○○與姓名年籍不詳之成年男子，共同基於意圖為自己不法所有之犯意聯絡，
    並均基於概括之犯意，先於民國九十一年七月十八日夜間零時許，在台北縣新莊
    市○○路頭前國中合作社之夜間無人居住建築物內，持該成年男子所有客觀上足
    以傷害他人生命、身體之油壓剪一把，破壞頭前國中合作社之安全設備即冷氣窗
    鐵窗，再自該窗口爬入合作社內部，而竊取合作社內現金新台幣（下同）一萬零
    二百元（起訴書誤載為二萬元）、收銀機一台，得手後由甲○○分得其中五千一
    百元。又於同年九月二十五日凌晨二時四十五分許，在台北縣泰山鄉○○路九十
    六號夜間無人居住之振祥汽車修配廠內，由該不詳姓名年籍之成年男子徒手破壞
    振祥汽車修配廠之安全設備即窗戶，再從該窗戶爬入，而竊取修配廠內之行動電
    話二支（廠牌：NOKIA、型號：三三一０及八二五０各一支）得手，嗣為警當場
    查獲，並扣得前開行動電話二支。
二、案經乙○○○、丁○○訴由臺北縣政府警察局新莊分局報請臺灣板橋地方法院檢
    察署檢察官偵查起訴。
       理  由
一、右開事實業據被告甲○○於偵、審中供認不諱，核與告訴人乙○○○、丁○○指
    訴之情節大致相符，並有贓物認領保管單一紙在卷可稽；又被告雖另供稱伊於右
    開時地係分別與偵查中同案被告陳昆宏、李明倫等人共同竊盜等情，惟同案被告
    陳昆宏、李明倫於偵查中均經檢察官認為罪嫌不足，而為不起訴處分，有不起訴
    處分書在卷可按，且被告亦未提出其他事證足資證明與其共同犯案之人，即係同
    案被告陳昆宏、李明倫，應認本件共犯並非陳昆宏、李明倫二人，而係另有姓名
    年籍之成年男子。又被害人乙○○○對於頭前國中所失竊之款項之金額究係多少
    ，並不能確定（詳本院九十二年四月二十三日審判筆錄），則被告所供僅竊得現
    款一萬零二百元等情，亦應值採信。是本件事證明確，被告犯行堪予認定。
二、核被告先後攜帶兇器毀越安全設備及毀越安全設備而竊盜，所為分別係犯刑法第
    三百二十一條第一項第二款、第三款及第三百二十一條第一項第三款之罪，被告
    先後所為數行為，時間緊接，係觸犯基本構成要件相同之罪名，顯係出於概括之
    犯意為之，為連續犯，應依刑法第五十六條之規定論以情節較重之攜帶兇器毀越
    安全設備竊盜一罪，並加重其刑；被告與該不詳姓名年籍之成年男子間，有犯意
    之聯絡及行為之分擔，均為共同正犯。又被告為前開竊盜犯行為時，另將頭前國
    中合作社之冷氣窗鐵窗及汽車修配廠之窗戶等安全設備予以毀壞，公訴人僅認被
    告應成立刑法第三百二十一條第一項第三款之攜帶兇器竊盜罪，尚有未洽，併予
    敘明。爰審酌被告年輕力壯，不思上進，竟意圖不勞而獲數次為竊盜行為，並其
    犯罪之動機、目的、手段、所生危害、犯罪後坦承犯行之態度等一切情狀，量處
    如主文所示之刑，以資懲儆。油壓剪一把雖未扣案，惟係供本件犯罪所用之物，
    且為該不詳姓名年籍之成年男子所購買，為共犯所有之物，現仍在被告家中等情
    ，業據被告供明在卷，自應依法宣告沒收。
三、移送併辦（台灣彰化地方法院檢察署九十二年度偵字第一一九七號）意旨略以：
    被告基於與林正龍（現經檢察官另案偵辦中）共同意圖為自己不法所有之犯意聯
    絡，於九十二年一月二十九日凌晨二時三十分許，在彰化縣彰化市○○里○○街
    一六三號前，由甲○○在車號六Ｅ－一○三一號自小客車內把風，林正龍則持客
    觀上足以傷害他人生命、身體之兇器且為林正龍所有之斜口鉗破壞丙○○所有之
    車號九Ｖ－三九一六號自小客車車窗後，再進入車內竊取車內汽車音響得手，嗣
    因彰化縣警察局彰化分局巡邏警員行經該地查獲，林正龍趁隙逃逸，扣得遺留在
    現場林正龍所有並持以破壞車窗之斜口鉗及行動電話（廠牌：NOKIA、型號：八
    二五０）各一支，並在六Ｅ－一○三一號自小客車內扣得林正龍所有之Ｔ型板手
    五支、三叉扳手、鐵管、小銼刀、十字螺絲起子、一字螺絲起子、美工刀、Ｌ型
    扳手各一支、遙控器五個、Ｔ型小扳手、小手電筒各二支。因認被告所涉前開犯
    行，與本件竊盜犯行部分，時間緊接，所犯為構成要件相同之罪名，被告顯係基
    於概括犯意為之，二者有連續犯之裁判上一罪關係，為起訴效力所及等情。惟查
    ，被告於檢察官訊以「之前在板橋被起訴二件竊盜案﹖」時，業已供稱：「是的
    ，有被警察捉到，我那時有想要悔改，不要再做了，這次被捉到，我只是在睡覺
    ，不知道林正龍去做什麼：：」等語（詳併案卷第三十三頁背面），於本院調查
    時又供稱：「：：我並沒有因為前面偷了二次，還想再偷：：」等語；又訊據被
    告亦堅決否認有併案所述之犯行，辯稱：伊當天僅係陪該案共同被告林正龍前去
    案發地點，且伊僅在車上睡覺，並沒有替林正龍把風等語，是被告是否成立共同
    竊盜犯行，尚非無疑，且被告於本件犯行後，既已決心悔改，則其縱有併案部分
    所述之竊盜犯行，亦應與本件犯行間，非基於概括之犯意而為，是移送併辦部分
    ，尚與本件犯行間無連續犯之裁判上一罪關係，本院自無從併予審理，此部分應
    退回檢察官另行依法處理，併予敘明。
據上論斷，應依刑事訴訟法第二百九十九條第一項前段，刑法第二十八條、第五十六
條、第三百二十一條第一項第二款、第三款，第三十八條第一項第二款，罰金罰鍰提
高標準條例第一條前段，判決如主文。
本案經檢察官葉志飛到庭執行職務。
中      華      民      國      九十二      年      五    月    七    日
                                  臺灣板橋地方法院刑事第二庭
                                      法  官  林  春  長
右正本證明與原本無異
如不服本判決應於送達後十日內向本院提出上訴狀
                                      書記官  林  志  憲
中      華      民      國      九十二      年      五    月    七    日
附錄本案論罪科刑法條全文：
刑法第三百二十一條第一項第二、三款
      犯竊盜罪而有左列情形之一者，處六月以上、五年以下有期徒刑：
      二、毀越門扇、牆垣或其他安全設備而犯之者。
      三、攜帶兇器而犯之者。


司法院資訊處製作；財團法人民間司法改革基金會備份。
